臺灣屏東地方法院刑事判決　　　　　　　100年度易字第495號
公　訴　人　臺灣屏東地方法院檢察署檢察官
被　　　告　蔡正助
輔　佐　人　蔡正義
上列被告因竊盜案件，經檢察官提起公訴（100年度偵字第1442、
1839、2691、3222號），本院依法行簡式審判程序審理，判決如
下：
    主  文
蔡正助犯如附表所示之罪，各處如附表所示之刑。應執行有期徒
刑壹年。
    事  實
一、蔡正助前因竊盜、準強盜案件，經法院判處有期徒刑8 月、
    2 年7 月，應執行有期徒刑3 年，於民國96年5 月25日縮刑
    期滿執行完畢。詎猶不知悔改，竟基於意圖為自己不法所有
    之竊盜犯意，於附表所示時間、地點，以附表所示方法遂行
    竊盜，嗣為警循線查獲，而悉上情。
二、案經黃建銘、孫秀桃、王素娥訴由屏東縣政府警察局恆春分
    局、枋寮分局報告臺灣屏東地方法院檢察署檢察官偵查起訴
    。
    理  由
一、本件係依刑事訴訟法第273 條之1 第1 項行簡式審判程序，
    其證據調查依同法第273 條之2 所定原不受審判外陳述排除
    之限制；又被告對於卷內各項證據亦不爭執證據能力，復無
    事證顯示有何違法取得或類此瑕疵之情，故卷內所列各項證
    據，自均有證據能力，合先敘明。
二、上揭犯罪事實，業據被告蔡正助坦承不諱，並有附表所示人
    證、物證可資佐證，是認其自白與事實相合，堪予採信，從
    而本件罪證明確，被告犯行洵足認定，應依法論科。
三、本件被告於為附表編號1 之行為後，刑法第321 條第1 項業
    於100 年1 月28日修正施行，修正後該條項第1 款乃不分行
    竊時間，將「侵入住宅或有人居住之建築物、船艦或隱匿其
    內而犯之者」一律加重處罰，不同於修正前僅以「夜間」犯
    之者為限，茲比較新舊法結果，因修正前刑法尚無將日間侵
    入住宅之態樣納入加重竊盜之規範範圍，顯然新法對被告較
    為不利，自應依刑法第2 條第1 項前段，適用其行為時之規
    定，僅以刑法第320 條第1 項論處。
四、按行為人以竊盜為目的，而侵入他人住宅，搜尋財物時，應
    與竊盜之著手行為相當（最高法院84年度台上字第4341 號
    判決所示意旨參照）。故被告於附表編號4 所為，係基於竊
    盜犯意侵入住處後，已有搜尋財物之動作，自應認已著手於
    竊盜犯行，而其最終未能竊得財物，則為未遂犯。
五、核被告所為，附表編號1 部分，係犯刑法第320 條第1 項之
    竊盜罪；附表編號2 部分，係犯刑法第320 條第3 項、第1
    項之竊盜未遂罪；附表編號3 部分，係犯刑法第321 條第1
    項第1 款之加重竊盜罪；附表編號4 部分，係犯刑法第321
    條第2 項、第1 項第1 款之加重竊盜未遂罪。被告所犯前揭
    4 罪，犯意個別、行為互殊，應分論併罰。被告曾受有事實
    欄所載判刑執行等情，有臺灣高等法院被告前案紀錄表1 份
    在卷可按，其於受有期徒刑執行完畢後5 年以內再犯本件有
    期徒刑以上之罪，均為累犯，應依刑法第47條第1 項規定加
    重其刑。被告所為附表編號2 、4 部分，其所生損害較既遂
    犯輕，為未遂犯，是依刑法第25條第2 項減輕其刑，並依法
    先加後減之。
六、另被告雖供稱有精神疾病史，惟亦稱「我確實有精神病沒有
    錯，但我覺得偷東西跟精神病沒有關」等語（見本院100 年
    5 月9 日準備程序筆錄第2 頁），且經本院依職權送請屏安
    醫院診斷鑑定結果，認並無證據顯示被告犯行當時之精神狀
    態符合刑法第19條第1 項「行為時因精神障礙或其他心智缺
    陷，致不能辨識其行為違法或欠缺依其辨識而行為之能力」
    ，或第2 項「行為時因前項之原因，致其辨識行為違法或依
    其辨識而行為之能力，顯著減低」之情形，有該院100 年7
    月6 日屏安醫字第（100 ）0272號函送之鑑定報告書1 份附
    卷可稽（見本院卷第41-47 頁），是本件被告應無依刑法第
    19條免除或減輕其刑之情形，附此敘明。
七、爰審酌被告早於56年起，即有竊盜、誣告、脫逃、準強盜、
    妨害自由等眾多前科，素行甚差，有前案記錄表存卷可考，
    如今再度犯下本案，顯未從歷次前科記取教訓，對刑罰的反
    應尚低，原有重懲矯治之必要，惟念及被告未能竊得財物或
    竊得財物之價值不高，犯罪結果尚非嚴重，暨被告自白全部
    罪行不諱，其年事已高之生活狀況等一切情狀，量處如主文
    所示之刑，併定應執行刑，以資懲儆。
據上論斷，應依刑事訴訟法第273 條之1 第1 項、第299 條第1
項前段，刑法第2 條第1 項前段、第320 條第1 項、第3 項、第
321 條第1 項第1 款、第2 項、第25條第2 項、第47條第1 項、
第51條第5 款，刑法施行法第1 條之1 第1 項、第2 項前段，判
決如主文。
本案經檢察官許英輝到庭執行職務。
中    華    民    國    100     年    10    月    13    日
                  刑事第四庭    法  官    邱瓊瑩
以上正本證明與原本無異。
如不服本判決應於收受判決後10日內向本院提出上訴書狀，並
應敘述具體理由；其未敘述上訴理由者，應於上訴期間屆滿後
20日內向本院補提理由書（均須按他造當事人之人數附繕本）
「切勿逕送上級法院」。
中    華    民    國    100     年    10    月    13    日
                                書記官    邱淑婷
附表：
┌─┬──────┬──────────┬────────┬──────┐
│編│犯罪時間、  │犯罪方法            │證據            │論罪科刑    │
│號│地點        │                    │                │            │
├─┼──────┼──────────┼────────┼──────┤
│1 │99年12月18  │蔡正助趁無人注意之隙│被告之自白、證人│蔡正助犯竊盜│
│  │日13時35分許│，自行開啟該處未上鎖│王宣景之證述、監│罪，累犯，處│
│  │，在屏東縣車│之大門而侵入其中（侵│視錄影畫面、（警│有期徒刑肆月│
│  │城鄉福安村福│入住宅部分未據告訴）│卷第5-7 、11-16 │。          │
│  │興路橋頭巷16│，徒手竊取王宣景之現│頁，本院卷第93頁│            │
│  │號王宣景住處│金新臺幣（下同）1,20│反面）。        │            │
│  │。          │0 元（查獲前已花罄）│                │            │
│  │            │。                  │                │            │
├─┼──────┼──────────┼────────┼──────┤
│2 │100 年2 月8 │蔡正助趁無人注意之隙│被告之自白、證人│蔡正助犯竊盜│
│  │日13時40 分 │，自行進入該處櫃檯內│黃建銘之證述、採│未遂罪，累犯│
│  │許，在屏東縣│，於徒手開啟櫃檯抽屜│證照片（警卷第2-│，處有期徒刑│
│  │車城鄉福興村│並搜尋行竊財物之際，│4 、13-15 、19  │月。      │
│  │中山路22號黃│為黃建銘發覺制止而未│-20 頁，本院卷第│            │
│  │建銘經營之「│遂。                │93頁反面）。    │            │
│  │東洸海鮮餐廳│                    │                │            │
│  │」。        │                    │                │            │
├─┼──────┼──────────┼────────┼──────┤
│3 │100 年2 月28│蔡正助趁無人注意之隙│被告之自白、證人│蔡正助犯刑法│
│  │日8 時50 分 │，自行開啟該處未上鎖│孫秀桃和林輝寶之│第三百二十一│
│  │許，在屏東縣│之大門門而侵入其中（│證述、贓物認領保│條第一項第一│
│  │枋寮鄉枋寮村│侵入住宅部分未據告訴│管單、採證照片（│款之竊盜罪，│
│  │中山路246 號│），徒手竊取孫秀桃之│警卷第10-11 、13│累犯，處有期│
│  │孫秀桃住處。│現金200 元（查獲後贓│、22、23 -25頁，│徒刑柒月。  │
│  │            │物已由被害人領回）。│本院卷第94頁）。│            │
├─┼──────┼──────────┼────────┼──────┤
│4 │100 年3 月10│蔡正助趁無人注意之隙│被告之自白、證人│蔡正助犯刑法│
│  │日17時20分許│，自行開啟該處未上鎖│王素娥之證述、採│第三百二十一│
│  │，在屏東縣恆│之大門而侵入其中，於│證照片（警卷第15│條第二項、第│
│  │春鎮○○路82│徒手打開抽屜搜尋行竊│-20 、32-34 頁，│一項第一款之│
│  │號王素娥住處│財物之際，為王素娥發│本院卷第94頁）。│竊盜未遂罪，│
│  │。          │覺制止而未遂。      │                │累犯，處有期│
│  │            │                    │                │徒刑陸月。  │
│  │            │                    │                │            │
│  │            │                    │                │            │
│  │            │                    │                │            │
└─┴──────┴──────────┴────────┴──────┘